【裁判字號】    88,易緝,292
【裁判日期】    900413
【裁判案由】    竊盜等
【裁判全文】
臺灣臺北地方法院刑事判決                        八十八年度易緝字第二九二號
    公  訴  人  台灣台北地方法院檢察署檢察官
    被      告  戊○○
右列被告因竊盜案件，經檢察官提起公訴（八十六年度偵字第二二九五○號），及移
送併辦（台灣板橋地方法院檢察署八十六年度偵字第一七七二六號、台灣新竹地方法
院檢察署八十七年度偵字第一八一九號、台灣台南地方法院檢察署八十六年度偵字第
八四八四號），本院判決如左：
    主  文
戊○○竊盜，累犯，處有期徒刑伍月，如易科罰金，以參佰元折算壹日。
    事  實
一、戊○○前於民國八十三年間因犯竊盜罪，經台灣基隆地方法院以八十三年度訴字
    第三六三號判處有期徒刑八月，台灣高等法院、最高法院以八十四年台上字第一
    七六二號駁回上訴確定，致前案槍砲案緩刑被撤銷，接續執行有期徒刑三月，而
    於八十五年四月二日因縮短刑期假釋出監，縮刑期滿日為八十五年六月九日，因
    未撤銷假釋視為刑之執行完畢，竟仍不知悔改，於八十六年十月二日上午六時許
    ，至友人丙○○位於台北市○○路○段二一四巷四號五樓住處聊天時，趁丙○○
    外出領錢之際，竊取丙○○所有之中華民國護照、香港入境許可證、大陸通行證
    及木質雕刻品各一件，得手後翌日（三日）至己○○位於台北市○○○路○段一
    五五號十樓之十住處，將上開行竊所得之護照、許可證、通行證置於不知情之己○○（業經本院判決無罪確定）公事包內，己○○復將上開公事包置於陳文賢駕
    駛之Ｋ７－一二三一號自小客車內，嗣於八十六年十月六日晚上九時三十分許，
    陳文賢駕駛上開車輛在台北市○○○路、中原街口經警臨檢時查獲上開公事包，
    始知上情。
二、案經臺北市政府警察局中山分局報請臺灣臺北地方法院檢察署檢察官偵查起訴。
    理  由
一、訊據被告戊○○固坦承八十六年十月二日當天曾至丙○○家中，惟矢口否認有何
    竊盜犯行，辯稱：伊至丙○○家中聊天時丙○○並未離開過，根本不可能偷丙○○的東西，更未曾至己○○家中將上開物品置於己○○公事包內，大概是因為己○○有欠伊錢還不出來，才把這件事推給伊云云，經查：丙○○失竊之護照、許
    可證、通行證等物雖係在己○○之公事包內查獲，然己○○證稱，八十六年十月
    三日前約一週伊不在家中，戊○○趁伊不在時進入使用該處，十月三日凌晨回家
    時發現戊○○在伊家中，且家裡很凌亂並有財物失竊，伊公事包內並有丙○○之
    東西，因戊○○答應找回失竊物，伊才讓戊○○回家，之後戊○○約時間返還物
    品，伊則打算與戊○○碰面時將上開物品還給戊○○等語（見八十七年度易字第
    六七五一號卷第五十二頁、六十八頁），核與證人陳文賢證稱：「己○○打電話
    叫我載東西，到忠孝東路他家時，發現房裡亂糟糟的，有些電器不見了，地上有
    一個公事包，鼓鼓的，打開看，裡面有己○○的文件和別人的護照，我和吳家耀
    都有看到，當時己○○說可能是戊○○來睡過，到復興南路，己○○打電話給他
    朋友找戊○○，當時己○○與戊○○的朋友通話時，我聽到他們說戊○○把東西
    還他，他也會把戊○○的東西還他。這是我在旁邊聽到他們通話的」（見八十六
    年度易字第六七五一號卷第六十二頁）、證人吳家耀證稱：「八月（應係十月之
    誤）四日中午，己○○告訴我遭竊，我陪他回去，發現門鎖已被破壞，進門地上
    有一個公事包，裡面有臺胞證、護照等文件，己○○告訴我，那是一個朋友的，
    已約好要來拿」等語互核相符，且己○○與丙○○素不相識，亦不知丙○○住處
    ，此據丙○○於本院調查時供述甚詳，己○○自無機會竊取丙○○物品，足見上
    開丙○○失竊之物確係被告置於己○○住處無誤。參以證人丙○○證稱：八十六
    年十月二日上午六時許，戊○○本在伊家中聊天，伊出去領錢回來後，發現護照
    等東西不見了，而這些東西在下樓領錢時都還在，所以應該是戊○○偷走的。後
    來有打電話問戊○○，許說沒有拿，且願意幫伊出辦護照的錢等語（見八十六年
    度偵字第二二九五○號卷第八頁、本院八十六年易字第六七五一號卷第四十頁）
    ，則上開物品在戊○○離開後才失竊，且丙○○所述之失竊時間點亦與己○○所
    述被告將上開物品置於伊家中之時間點順序相符，顯見上開物品確係被告所竊無
    誤，此外，並有失竊報告及贓物認領保管收據在卷可稽，本件事證明確，被告竊
    盜犯行堪以認定。
二、核被告所為，係犯刑法第三百二十條第一項之竊盜罪，又被告前於八十三年間因
    犯竊盜罪，縮刑期滿日為八十五年六月九日，於八十五年四月二日因縮短刑期假
    釋出監，其於刑之執行完畢後五年內再犯本件有期徒刑以上之罪，為累犯，應依
    刑法第四十七條規定加重其刑。爰審酌被告不知悔改、空言否認犯行、惟所竊財
    物非鉅等一切情狀，量處如主文所示之刑，以示懲儆。又九十年一月十日公佈修
    正後之刑法第四十一條第一項規定：「犯罪最重本刑為五年以下有期徒刑以下之
    刑之罪，而受六個月以下有期徒刑或拘役之宣告，因身體、教育、職業或家庭之
    關係或其他正當事由，執行顯有困難者，得以一元以上三元以下折算一日，易科
    罰金。但確因不執行所宣告之刑，難收矯正之效，或難以維持法秩序者，不在此
    限。」，並於同月十二日生效，則被告行為後刑法第四十一條已修正生效，與修
    正前之同法第四十一條比較，以修正後之規定較有利於行為人，依刑法第二條第
    一項前段規定，仍應適用裁判時即修正後之刑法第四十一條規定，就被告所宣告
    之刑，併予諭知易科罰金之折算標準。至己○○雖指稱其家中電器遭被告所竊，
    然被告堅決否認有竊取己○○電器之犯行，而己○○並未報案，亦未有其他積極
    事證足以佐證己○○所指述之情事，自難僅以己○○空言指述即認被告有竊取己○○電器之犯行，附此敘明。
三、移送併辦部分：
    (一)台灣板橋地方法院檢察署八十六年度偵字第一七七二六號移送併辦意旨略以：
      被告戊○○於八十六年八月十五日晚上九時許在台北火車站前拾得陳永輝之護
      照及美國運通信用卡一張，並於同日晚上十一時許在台北市○○○路鐘錶行內
      ，偽造陳永輝之簽名以拾得之信用卡盜刷一只手錶云云，此部份犯行雖經被告
      坦承不諱，然被告所犯為侵占遺失物罪、行使偽造私文書罪及詐欺取財罪，與
      本院前揭論罪科刑之竊盜罪構成要件並不相同，並無連續犯裁判上一罪關係。
    (二)台灣新竹地方法院檢察署八十七年度偵字第一八一九號移送併辦意旨略以：被
      告於八十六年十月間至新竹區中小企業銀行光復分行，趁信用卡承辦人甲○○
      不注意之際，竊取甲○○所保管之客戶授信申請書等物，並偽造丁○○等人之
      名義向中國信託商業銀行及美國銀行申請信用卡後對外詐騙云云，經查，移送
      併辦意旨認被告涉有右揭犯行，無非係以證人甲○○證稱：丁○○之資料係戊○○至光復分行與伊聊天之際所竊取云云（見台灣新竹地方法院八十七年度偵
      字第一八一九號卷第七頁）為依據，然丁○○申請信用卡所檢附之相關資料為
      機密文件而由甲○○妥善報管中，被告未在新竹企銀光復分行任職，與甲○○
      又僅是普通客戶關係，衡諸常情應無機會可竊取上開機密文件，且證人王建成
      證稱：「當時竹企信用卡係由承辦人甲○○負責承辦，該等資料也是由甲○○
      負責保管，而甲○○在八十六年十一月三十日亦因所掌管之相關文件無法交接
      而被竹企開除，所以該等資料可能係由甲○○冒名向其他銀行申領」等語（見
      上開偵查卷第五頁），參以冒名向美國運通銀行申請信用卡所檢附之丁○○信
      用卡帳單明細表之列印日期均為八十六年十一月份，有上開信用卡帳單影本附
      卷可按，若如甲○○所言上開資料係被告於八十六年十月間所竊，如何能竊得
      同年十一月份所列印之資料？是證人甲○○上開證言不足採信，此外又查無其
      他積極證據足認被告有竊取丁○○資料之犯行，尚難僅以甲○○顯有瑕疵之證
      詞而論以竊盜罪。
    (三)台灣台南地方法院檢察署八十六年度偵字第八四八四號移送併辦意旨略以：戊○○於八十五年十二月十六日晚上二十一時許在台南市○○路○段八二號前竊
      取ＶＧＧ－４２１號輕機車，並將車內之支票交由楊秋霞轉換現金云云，訊據
      被告堅決否認右揭犯行，辯稱：因乙○○有欠伊錢，將上開支票交給伊轉換現
      金，伊並未竊取該支票等語，經查，乙○○雖否認將上開票交付予戊○○，惟
      乙○○確係欠被告錢之事實，業據乙○○於警訊中供認屬實，是被告辯稱上開
      支票乃乙○○欠錢所交付等語，與常情並不相違，且被告竊取機車之犯行並未
      當場查獲，而被害人失竊之機車亦非在被告持有中，在別無其他積極證據足以
      證明被告有竊取機車之犯行下，亦難僅以失竊機車內之支票係由戊○○交由楊
      秋霞兌現，即認其有竊盜之犯行。退一步言，縱認上開機車為被告所竊，然本
      件犯罪時間與本院前揭論罪科刑之竊盜時間相隔十月之久，並非時間緊接，亦
      難認被告有竊盜之概括犯意。
    綜上所述，移送併辦之部分或因與本院前揭論罪科刑部分構成要件不同，或因不
    能證明被告犯罪，而均與本院前開論罪科刑部分無連續犯裁判上一罪關係，自應
    退回檢察官另行偵處，附此敘明。
據上論斷，應依刑事訴訟法第二百九十九條第一項前段，刑法第二條第一項前段、三
百二十條第一項、第四十一條第一項前段、第四十七條，罰金罰鍰提高標準條例第一
條前段、第二條，判決如主文。
本案經檢察官周治正到庭執行職務
中    華    民    國      九十        年      四        月      十三    日
                                      臺灣臺北地方法院刑事第六庭
                                          法  官  蔡  如  琪
右正本證明與原本無異。
如不服本判決，應於判決送達後十日內，向本院提出上訴狀。
                                          書記官  黃  鈴  容
中    華    民    國      九十        年      四        月     十六     日
附錄法條：
中華民國刑法第三百二十條
 (普通竊盜罪、竊佔罪)
意圖為自己或第三人不法之所有，而竊取他人之動產者，為竊盜罪，處五
年以下有期徒刑、拘役或五百元以下罰金。
意圖為自己或第三人不法之利益，而竊佔他人之不動產者，依前項之規定
處斷。
前二項之未遂犯罰之。


司法院資訊處製作；財團法人民間司法改革基金會備份。
